【裁判字號】    97,上易,662
【裁判日期】    970508
【裁判案由】    妨害自由
【裁判全文】
臺灣高等法院臺中分院刑事判決         97年度上易字第662號
上  訴  人  臺灣臺中地方法院檢察署檢察官
被      告  乙○○
輔  佐  人  丙○○
上列上訴人因被告妨害自由案件，不服臺灣臺中地方法院96年度
易字第5374號中華民國97年2月22日第一審判決（起訴案號：臺
灣臺中地方法院檢察署95年度偵字第26707號），提起上訴，本
院判決如下：
    主  文
上訴駁回。
    理  由
一、本案經本院審理結果，認第一審判決諭知被告乙○○無罪之
    判決，並無不當，應予維持，並引用第一審判決書記載之理
    由（如附件）。
二、按犯罪事實應依證據認定之，無證據不得認定犯罪事實；不
    能證明被告犯罪者，應諭知無罪之判決，刑事訴訟法第154
    條第2項、第301條第1項分別定有明文。次按刑事訴訟法第
    161條已於91年2月8日修正公布，其第1項規定：檢察官就被
    告犯罪事實，應負舉證責任，並指出證明之方法。因此，檢
    察官對於起訴之犯罪事實，應負提出證據及說服之實質舉證
    責任。倘其所提出之證據，不足為被告有罪之積極證明，或
    其指出證明之方法，無從說服法院以形成被告有罪之心證，
    基於無罪推定之原則，自應為被告無罪判決之諭知（參照最
    高法院92年台上字第128號判例意旨）。
三、經查，參諸警方於95年9月27日所拍攝之現場照片以觀（見
    警卷第16至18頁），被告雖指示證人陳瑞春放置磚頭在告訴
    人甲○○住處前方，然並非完全阻擋門前出入，在門前二堆
    磚頭之間、磚堆旁及騎樓磚堆間，均預留寬約1公尺之通道
    得以出入（見偵查卷第18、19頁之照片），被告既仍留有通
    道供告訴人出入，告訴人並未因此而無法自由出入或行使權
    利，檢察官上訴意旨認被告堆置磚堆之行為已妨害告訴人之
    權利行使，尚有誤會。另被告除堆放磚堆外，並未有其他舉
    動妨害告訴人行使權利，被告所為尚難認有何「強暴」之行
    為，而妨害告訴人行使權利或行無義務之事，檢察官上訴意
    旨認被告以堆高機強行放置磚堆，實屬對物實施強暴手段，
    已間接對告訴人形成強制力，使告訴人無法抵抗等語，尚難
    採取。又檢察官上訴意旨所舉之最高法院28年上字第3650號
    判例所示之情形，與本案情節不同，自難比附援引，附此敘
    明。是本件檢察官所提之各項直接證據及間接證據，無從證
    明被告有強制罪之犯行。原審判決對於認定被告並無檢察官
    起訴書所指之犯行，已經詳為調查審酌，並說明其認定之證
    據及理由，經核均無違證據及經驗法則。原審因此以不能證
    明被告犯罪，判決被告無罪，經核並無不合。檢察官上訴仍
    未提出適合於證明犯罪事實之積極證據，上訴意旨所稱各節
    ，仍無法動搖原判決之基礎，本件上訴為無理由，應予駁回
    。
四、據上論斷，應依刑事訴訟法第373條、第368條，判決如主文
    。
本案經檢察官丁○○到庭執行職務。
中    華    民    國    97    年    5     月    8     日
            刑事第十一庭  審判長法  官    陳  朱  貴
                                法  官    郭  同  奇
                                法  官    胡  文  傑
上列正本證明與原本無異。
不得上訴。
                                書記官    蔡  嘉  萍
中    華    民    國    97    年    5    月      8    日


司法院資訊處製作；財團法人民間司法改革基金會備份。
